臺灣臺中地方法院刑事判決　　　　　　　　　　　　九十三年度易字第一二一四號
　　公　訴　人　臺灣臺中地方法院檢察署檢察官
　　被　　　告　丙○○
右列被告因家庭暴力防治法之恐嚇案件，經檢察官提起公訴（九十三年度偵字第二六
九六號），本院判決如左：
    主  文
丙○○以加害生命、身體之事，恐嚇他人致生危害於安全，處拘役伍拾日，如易科罰
金，以佰元折算壹日。
    事  實
一、丙○○前無不法前科紀錄，素行尚佳，其與甲○○係夫妻結褵關係，二人具有家
    庭暴力防治法第三條第一款配偶之家庭成員關係，惟因平日感情不睦而時有口角
    。甲○○於民國九十二年十一月二十九日九時許，因於其臺中市西屯區美滿東三
    巷二四號住處收受丙○○所駕車輛違規遭舉發之罰單，旋由其子丁○○陪同至二
    樓房間命丙○○繳付該交通罰單。丙○○聞言後因不願繳納，乃與甲○○有言語
    上之爭執，並取出球棒作勢要毆打甲○○，甲○○見狀乃轉身下樓，欲前至警局
    報警尋求協助，詎丙○○竟追至樓下，並基於恐嚇之犯意，以台語向甲○○恫嚇
    稱：「如果去報案，要妳死的很難看」等語，而以加害生命、身體之事，使甲○○因心生畏怖，致生危害於安全。
二、案經甲○○訴由臺中市警察局第六分局報請臺灣臺中地方法院檢察署檢察官偵查
    起訴。
    理  由
一、訊據被告丙○○雖對右開家庭暴力之恐嚇之犯罪事實不肯坦認，辯稱：伊與甲○○雖有口角爭執，但伊並未說出任何恐嚇之言詞云云。惟查，右揭犯罪事實，業
    據告訴人何美鈴於警詢及偵查中指訴歷歷（見偵查卷第六頁至第七頁、第一六頁
    ），並經證人即目擊現場狀況之被告與告訴人之子丁○○於偵查及本院審理時結
    證稱：伊於當日九時許陪同母親甲○○至住處二樓房間找父親丙○○要談交通罰
    單的事。甲○○先質疑丙○○為何不繳罰單，丙○○說沒有錢可繳，並且很生氣
    從門後方取出球棒一支要打甲○○。之後，伊與甲○○就下樓準備去報案，丙○○便追下樓來，並對著甲○○說「如果去報案，要妳死的很難看」，伊就趕緊陪
    同甲○○到警局備案等語明確（見偵查卷第二０頁，本院卷第二五頁至第二六頁
    ）。以證人丁○○對被告與告訴人發生爭吵之前因後果及歷程均能清楚描述，且
    核與告訴人指訴遭被告恐嚇之情節均屬相符，其證詞應屬可採。是被告所辯其未
    為恐嚇之言語云云，顯屬飾卸之詞，不足採信。本件事證已臻明確，被告犯行洵
    堪認定。
二、查被告丙○○與告訴人甲○○係夫妻，二人具有家庭暴力防治法第三條第一款所
    定配偶之家庭成員關係，被告故意對告訴人實施恐嚇之家庭暴力行為，核係犯刑
    法第三百零五條之恐嚇罪，屬於家庭暴力防治法第二條第二項之家庭暴力罪。公
    訴人雖未引用家庭暴力防治法第二條第二項之家庭暴力罪，然上開事實業於起訴
    事實記載明確，本院自得併予審理。爰審酌被告前無不法前科紀錄，素行尚佳，
    有臺灣高等法院被告全國前案紀錄表可參，其因與告訴人甲○○有言語上之爭執
    ，一時憤恨難平，未能思慮周詳致罹刑章，行為確有失當之處，兼衡酌被告犯罪
    所生之危害非鉅、然犯罪後未能坦認犯行，未見悔意之犯罪後態度，暨被告迄今
    猶未能向告訴人表示歉意，取得告訴人之宥恕等一切情狀，量處如主文所示之刑
    ，並諭知易科罰金之折算標準。
據上論斷，應依刑事訴訟法第二百九十九條第一項前段，刑法第三百零五條、第四十
一條第一項前段，罰金罰鍰提高標準條例第一條前段、第二條，判決如主文。
本案經檢察官乙○○到庭執行職務。
中    華    民    國      九十三      年       八      月     十三    日
                                臺灣臺中地方法院刑事第九庭
                                    審判長法  官  曾 佩 琦
                                          法  官  陳 如 玲
                                          法  官  陳 思 成
右正本證明與原本無異。
如不服本判決，應於判決送達後十日內向本院提出上訴狀，上訴於臺灣高等法院臺中
分院( 須附繕本 )。
                                          書記官
中    華    民    國      九十三      年       八      月     十六    日
附錄論罪科刑法條
刑法第三百零五條
以加害生命、身體、自由、名譽、財產之事恐嚇他人，致生危害於安全者，處二年以
下有期徒刑、拘役或三百元以下罰金。
